【裁判字號】    98,訴,4194
【裁判日期】    981230
【裁判案由】    偽造文書等
【裁判全文】
臺灣板橋地方法院刑事判決              98年度訴字第4194號
公  訴  人  臺灣板橋地方法院檢察署檢察官
被      告  甲○○
上列被告因竊盜等案件，經檢察官提起公訴（98年度偵字第2830
5 號），嗣因被告就被訴事實為有罪之陳述，本院告知被告簡式
審判程序之旨，並聽取當事人之意見後，裁定改由受命法官獨任
依簡式審判程序進行，判決如下：
    主  文
甲○○竊盜，累犯，處有期徒刑肆月，如易科罰金，以新台幣壹
仟元折算壹日；又行使偽造私文書，足以生損害於他人，累犯，
處有期徒刑肆月，如易科罰金，以新台幣壹仟元折算壹日。應執
行有期徒刑柒月，如易科罰金，以新台幣壹仟元折算壹日。
    事  實
一、甲○○前因詐欺案件，經本院以94年度訴字第3029號判處有
    期徒刑4 月確定；又因竊盜案件，經本院以96年度易字第15
    53號判處有期徒刑1 年2 月，減刑為有期徒刑7 月確定。上
    開詐欺案件復經本院以96年度聲減字第7884號裁定減刑為有
    期徒刑2 月，並與上開竊盜案件定其應執行刑為有期徒刑8
    月確定。嗣經入監執行後，於民國97年9 月24日執行完畢（
    嗣接續執行另案拘役50日，迄至同年11月14日始執畢出監）
    。
二、詎其猶不知悔改，竟基於意圖為自己不法所有之竊盜犯意，
    於97年12月26日上午10時許，在臺北縣蘆洲市○○路58號「
    臺南牛肉湯」店內，趁乙○○不注意時，徒手竊取乙○○所
    有置放於座椅上之手提袋1 只（內含乙○○所有之門號0000
    000000號行動電話1 支、皮夾1 只、現金新台幣【下同】3
    百元、信用卡2 張、金融卡1 張等物），得手後旋即離去。
    復於刪除上開所竊行動電話內之簡訊時，獲悉中華電信股份
    有限公司發送至該行動電話內之簡訊中提及手機小額付費及
    付費密碼之事，乃為求購買網路遊戲點數，竟另基於意圖為
    自己不法所有之詐欺得利之犯意，且基於偽造準私文書並持
    以行使之犯意，接續於同日上午10時37分許、10時39分許、
    10時40分許，利用電腦設備連結網際網路至臺灣碩網網路娛
    樂星城遊戲網（網址http://www.xin-stars.com）之網站上
    ，隨即登入自己所有之帳號「ONE530」，並選擇以手機小額
    付費之方式，輸入上開行動電話門號及其內簡訊所提及之手
    機付費密碼，偽造不實線上手機小額消費訂單畫面，再將前
    開網頁上所顯示線上訂單傳輸至宏鑫多媒體股份有限公司（
    下稱「宏鑫公司」），表示訂購上開網路遊戲點數之用意而
    行使之，先後三次向宏鑫公司線上購買各1 千元之遊戲點數
    （1 千元可購得點數為10萬分星幣），致宏鑫公司陷於錯誤
    ，誤信係乙○○本人同意於網路付費購買遊戲點數，而將價
    值共計3 千元之遊戲點數提供甲○○使用，足生損害於中華
    電信股份有限公司及宏鑫公司對於電子商務管理之正確性及
    乙○○。嗣經乙○○報警處理而循線查悉上情。
三、案經乙○○訴由內政部警政署電信警察隊第一中隊報告臺灣
    板橋地方法院檢察署檢察官偵查起訴。
    理  由
壹、程序方面：
    按本件被告甲○○所犯係死刑、無期徒刑、最輕本刑為3 年
    以上有期徒刑以外之罪，其於準備程序就前揭被訴事實為有
    罪之陳述，經法官告知簡式審判程序之旨，並聽取其與公訴
    人之意見後，本院認無不得或不宜改依簡式審判程序進行之
    處，爰依刑事訴訟法第273 條之1 第1 項、第284 條之1 ，
    裁定本件由受命法官獨任進行簡式審判程序，合先敘明。
貳、實體方面：
  一、認定事實部分：
      訊據被告甲○○對於前開時、地之犯罪事實均已坦承不諱
      ，核與其於警詢、偵查中所供大致相符，亦與告訴人乙○
      ○於警詢中所為指述之情節大致相符，此外本件復有前揭
      中華電信股份有限公司通話明細表、宏鑫公司玩家個人資
      料各1 份在卷可稽。綜上所述，足徵被告之自白核與事實
      相符，其所為自白應可採信，故本件事證已臻明確，被告
      之犯行應堪認定。
  二、論罪科刑部分：
    (一)被告竊取告訴人所有之前揭財物，核其此部分所為，係犯
      刑法第320 條第1 項之竊盜罪。又按錄音、錄影或電磁紀
      錄，藉機器或電腦之處理所顯示之聲音、影像或符號，足
      以表示其用意之證明者，以文書論，刑法第220 條第2 項
      定有明文。被告利用電腦設備，上網至臺灣碩網網路娛樂
      星城遊戲網網站上，輸入告訴人之行動電話門號及付費密
      碼等電磁紀錄，而以手機小額付費之方式，購買上述遊戲
      點數，對外冒以告訴人同意以手機小額付費方式進行購買
      遊戲點數之用意，是以被告按鍵輸入之相關電磁紀錄應具
      有前開準私文書之性質；而被告行使該等準私文書，致使
      宏鑫公司陷於錯誤，遂提供被告前揭遊戲點數使用，被告
      因而獲取財產上不法利益。故核被告此部分所為，則係犯
      刑法第216 條、第220 條第2 項、第210 條之行使偽造準
      私文書罪及同法第339 條第2 項、第1 項之詐欺得利罪。
      又起訴書所載犯罪事實業已敘明被告有此詐欺得利之事實
      ，此部分已屬檢察官起訴之範疇，雖起訴書於論罪法條漏
      未記載被告另成立詐欺得利之罪名，但並不影響檢察官就
      此部分業已起訴之效力，本院自得就此詐欺得利之部分逕
      為實體判決，附此敘明（按：嗣公訴檢察官亦於本院準備
      程序中當庭補充更正）。被告偽造該等準私文書後復持以
      行使，其偽造準私文書之低度行為應為行使之高度行為所
      吸收，不另論罪。又被告為圖向宏鑫公司購得前揭3 千元
      之遊戲點數，始基於詐欺得利及偽造準私文書並持以行使
      之單一犯意，於密接時地上網行使前揭偽造準私文書，故
      其先後三次之行使偽造準私文書之行為，乃係其詐欺得利
      及行使偽造私文書之單一犯意下所為之數個舉動，並侵害
      同一法益，應屬接續犯，而均為包括一罪。又被告以一行
      為，同同時觸犯行使偽造準私文書罪及詐欺得利罪，為想
      像競合犯，應依刑法第55條規定，從一重之行使偽造準私
      文書罪處斷。又被告所犯行使偽造準私文書罪及竊盜罪間
      ，犯意各別，且係分別所為，應予分論併罰。被告前有如
      犯罪事實欄所載之論罪科刑及執行完畢之紀錄，此有臺灣
      高等法院被告前案紀錄表1 份在卷可按，其受有期徒刑執
      行完畢，於5 年以內故意再犯本件最重本刑為有期徒刑以
      上之罪，均為累犯，應依刑法第47條第1 項規定，分別加
      重其刑。
    (二)本院審酌被告正值青壯，本應依循正軌賺取財物，詎其不
      思此為，竟以前揭竊盜、偽造準私文書之方法，牟取不法
      財物，除造成他人權益受損外，更紊亂電子商務管理之正
      確性及商業秩序，致使社會治安益形敗壞，是被告所為自
      應分別受有相當程度之刑事非難；惟另考量被告於犯後已
      能坦承全部犯行，且其犯罪所得之財物及利益尚非至鉅，
      兼衡被告之犯罪動機、目的、手法、智識程度非高（學歷
      為國中肄業）、家庭經濟狀況僅為勉持等一切情狀，酌情
      分別量處如主文所示之刑，並各諭知易科罰金之折算標準
      ，且定其應執行之刑，復諭知同上之易科罰金折算標準，
      以資懲儆。
據上論斷，應依刑事訴訟法第273 條之1 第1 項、第284 條之1
、第299 條第1 項前段，刑法第320 條第1 項、第216 條、第22
0 條第2 項、第210 條、第339 條第2 項、第1 項、第55條、第
51條第5 款、第47條第1 項、第41條第1 項前段，大法官釋字第
366 號、第662 號，判決如主文。
本案經檢察官陳姿雯到庭執行職務。
中    華    民    國    98    年    12    月    30    日
                  刑事第二十一庭  法  官  陳信旗
以上判決正本證明與原本無異。
如不服本判決，應於判決送達後10日內敘明上訴理由，向本院提
出上訴狀 (應附繕本) ，上訴於臺灣高等法院。其未敘述上訴理
由者，應於上訴期間屆滿後20日內向本院補提理由書「切勿逕送
上級法院」。
                                  書記官  陳金鳳
中    華    民    國    98    年    12    月    31    日
附錄本判決論罪之法條：
刑法第320 條
    意圖為自己不法之所有或第三人不法之所有，而竊取他人之
    動產者，為竊盜罪，處5 年以下有期徒刑、拘役或5 百元以
    下罰金。
    意圖為自己或第三人不法之利益，而竊佔他人之不動產者，
    依前項之規定處斷。
    前二項之未遂犯罰之。
刑法第210 條
    偽造、變造私文書，足以生損害於公眾或他人者，處5 年以
    下有期徒刑。
刑法第216 條
    行使第210 條至第215 條之文書者，依偽造、變造文書或登
    載不實事項或使登載不實事項之規定處斷。
刑法第220 條
    在紙上或物品上之文字、符號、圖畫、照像，依習慣或特約
    ，足以為表示其用意之證明者，關於本章及本章以外各罪，
    以文書論。
    錄音、錄影或電磁紀錄，藉機器或電腦之處理所顯示之聲音
    、影像或符號，足以為表示其用意之證明者，亦同。
刑法第339 條
    意圖為自己或第三人不法之所有，以詐術使人將本人或第三
    人之物交付者，處5 年以下有期徒刑、拘役或科或併科1 千
    元以下罰金。
    以前項方法得財產上不法之利益或使第三人得之者，亦同。
    前二項之未遂犯罰之。


司法院資訊處製作；財團法人民間司法改革基金會備份。
